高雄高等行政法院簡易判決　　　　　　　　　　九十二年度簡字第三六六號
　　原　　　告　 甲○○
　　被　　　告　 財政部高雄市國稅局
　　代　表　人　 乙○○局長
右當事人間因綜合所得稅事件，原告不服財政部中華民國九十二年十月十四日台財訴
字第○九二○○五五一三七號訴願決定，提起行政訴訟。本院判決如左：
    主  文
原告之訴駁回。
訴訟費用由原告負擔。
    事實及理由
一、緣原告九十年度綜合所得稅結算申報，漏報利息所得新台幣（下同）六三五、七
    七二元，被告以其違反所得稅法第七十一條第一項規定，乃核定補徵稅額一九、
    二七五元，並依所得稅法第一百十條第一項規定，按所漏稅額一九、二七五元裁
    處○‧二倍罰鍰計三、八○○元（計至百元止）。原告對罰鍰處分不服，申經復
    查結果，未獲變更，提起訴願，亦遭決定駁回，乃提起本件訴訟，主張略以：原
    告九十年度綜合所得稅結算申報，只漏報一筆利息所得，按理補繳稅款即可，原
    告亦繳清所漏稅額，被告所屬稅務人員卻大作文章，按所漏稅額裁處罰鍰，訴願
    決定亦予維持，原告實有不甘等語；被告則以：原告漏未將本人及其配偶二十五
    筆利息所得計六三五、七七二元合併申報，當不能僅以漏報利息所得，並已繳清
    應補稅額，執為漏報所得稅免罰理由，且原告既有利息所得漏未申報，難謂無過
    失，依司法院釋字第二七五號解釋意旨，過失亦應處罰，所請免罰乙節，於法未
    合等語，資為抗辯。
二、按「個人之綜合所得總額，以其全年左列各類所得合併計算之︰‧‧‧第四類︰
    利息所得︰凡公債、公司債、金融債券、各種短期票券、存款及其他貸出款項利
    息之所得︰‧‧‧。」「納稅義務人應於每年五月一日起至五月三十一日止，填
    具結算申報書，向該管稽徵機關，申報其上一年度內構成綜合所得總額或營利事
    業收入總額之項目及數額，‧‧‧。」「納稅義務人已依本法規定辦理結算申報
    ，但對依本法規定應申報課稅之所得額有漏報或短報情事者，處以所漏稅額兩倍
    以下之罰鍰。」分別為所得稅法第十四條第一項第四類、第七十一條第一項前段
    、第一百十條第一項所明定。
三、經查，原告九十年度綜合所得稅結算申報，漏報本人及其配偶之利息所得合計六
    三五、七七二元之事實，為兩造所不爭，復有原告九十年度綜合所得稅結算申報
    書及被告核定通知書等附於原處分卷內可稽，洵堪認定。則被告除依法補徵稅額
    一九、二七五元外，並以原告違反所得稅法第七十一條第一項規定，依同法第一
    百十條第一項規定按所漏稅額一九、二七五元裁處原告○‧二倍之罰鍰計三、八
    ○○元，揆諸首揭所得稅法規定，並無不合。原告雖訴稱：伊只漏報一筆利息所
    得，補繳稅款即可，且伊已繳清補徵稅額，被告何必大做文章裁處罰鍰云云。惟
    查，原告系爭漏報利息所得六三五、七七二元，實係原告及其配偶當年度二十五
    筆利息所得之總和，此觀被告核定通知書甚明，當不能以僅漏報利息所得一筆，
    並已繳清補徵稅額，執為免罰之論據。再按應受行政罰之行為，僅須違反禁止規
    定或作為義務，而不以發生損害或危險為其要件者，推定為有過失，於行為人不
    能舉證證明自己無過失時，即應受處罰，為司法院釋字第二七五號解釋在案。原
    告既有系爭利息所得應依法申報納稅，而漏未申報，即屬違反所得稅法第七十一
    條第一項所定之申報義務，衡諸前開解釋意旨，應推定為有過失，而原告既未能
    舉證證明其漏未申報並無過失，自應受罰。是原告所訴，委無足採。
四、綜上所述，原告之主張，既不足採。從而，被告依所得稅法第一百十條第一項規
    定，按所漏稅額一九、二七五元處以○‧二倍罰鍰計三、八○○元，其認事用法
    核無違誤，復查及訴願決定遞予維持，亦無不合。本件原告之訴，為無理由，應
    予駁回。並不經言詞辯論為之。
據上論結，本件原告之訴為無理由，依行政訴訟法第二百三十三條第一項、第二百三
十六條、第一百九十五條第一項後段、第九十八條第三項前段，判決如主文。
中　　　華　　　民　　　國　　九十三　　年　　　一　　　月　　 三十 　　日
                         　　 高雄高等行政法院第二庭
                             　　　　　　 法      官　呂佳徵
右為正本係照原本作成。
如不服本判決，應於送達後二十日內，向本院提出上訴狀並表明上訴理由，如於本判
決宣示後送達前提起上訴者，應於判決送達後二十日內補提上訴理由書（須按他造當
事人人數附繕本）。
提起上訴應預繳送達用雙掛號郵票七份（每份三十四元）。
中　　　華　　　民　　　國　　九十三　　年　　　一　　　月　　 三十 　　日
                                          法院書記官　涂瓔純
附註：
行政訴訟法第二百三十五條（第一項、第二項）：
對於適用簡易程序之裁判提起上訴或抗告，須經最高行政法院之許可。
前項許可，以訴訟事件所涉及之法律見解具有原則性者為限。
